【裁判字號】    95,重訴,62
【裁判日期】    970918
【裁判案由】    拆屋還地等
【裁判全文】
臺灣高雄地方法院民事判決              95年度重訴字第62號
原      告  ｈ○○（即陳振利祭祀公業之承當訴訟人）
訴訟代理人  楊申田律師
複  代理人  蘇瑛婷律師
            史乃文律師
被      告  未○○
            天○○
            Ｃ○○
            戌○○
            Ｂ○○
            Ａ○○
            午○○
            乙○○
            子○○
                      號
            黃○○
被      告  地○○
法定代理人  Ｈ○○
被      告  Ｇ○○
            Ｉ○○○
            巳○○
            壬○○
            Ｅ○○
            申○○
            ｘ○○
            甲甲○
            甲乙○
            甲丙○
            甲丁○
            ｙ○○
            ｚ○○
            甲己○
上列二人之
法定代理人  甲戊○    住同上
被      告  Ｒ○○    住高雄縣.
            Ｓ○○    住高雄縣.
            Ｕ○○    住高雄縣.
            Ｖ○○    住高雄縣.
            Ｔ○○    住新竹市.
            Ｆ○○    住高雄縣.
            甲○○    住高雄縣.
            Ｌ○○    住高雄縣.
            ｄ○○○  住高雄縣.
            宇○○    住高雄縣.
            辰○○    住高雄市.
            Ｄ○○    住高雄縣.
            癸○○    住高雄縣.
            己  ○    住高雄縣.
            ｎ○○○  住高雄縣.
            ｊ○○    住高雄縣.
                      樓之13.
            ｌ○○    住高雄市.
            ｋ○○    住高雄縣.
            ｒ○○    住高雄縣.
            ｏ○○    住高雄縣.
            酉○○    住高雄縣.
            亥○○    住高雄縣.
            辛○○    住高雄縣.
            卯○○    住高雄市.
            ｍ○○    住高雄縣.
            ｂ○○    住台北縣新莊市○○街168號8樓
            Ｚ  ○    住高雄市.
            ｐ○○○  住高雄縣.
            ｑ○○○  住同上
            ｃ○○○  住高雄縣.
            ａ○○    住同上
            Ｗ○○    住同上
            Ｘ○○    住高雄縣.
                      號
            Ｙ○○    住高雄縣.
上列五九人
之  共  同
訴訟代理人  楊昌禧律師
被      告  ｖ○○○  住台南縣.
            ｗ○○    住同上
            ｓ○○    住同上
            ｔ○○    住同上
            ｕ○○    住同上
            Ｑ○○○  住高雄市.
            Ｍ○○    住台南縣.
            Ｎ○○    住台南市.
            Ｏ○○    住高雄市.
            Ｐ○○    住高雄市.
            玄○○    住高雄市.
                      樓
上列當事人間拆屋還地等事件，經本院於民國97年5 月22日言詞
辯論終結，判決如下：
    主      文
被告未○○應將附圖一編號六八所示之地上物拆除，並將所占用
之土地面積四七平方公尺騰空返還原告。
被告天○○、Ｃ○○應將附圖一編號四二、四五所示，面積分別
為一二一平方公尺、四平方公尺之地上物拆除，並將所占用之土
地面積合計一二五平方公尺騰空返還原告。
被告Ｃ○○應將附圖一編號四三所示之地上物拆除，並將所占用
之土地面積十三平方公尺騰空返還原告。
被告戌○○應將附圖一編號四七所示之地上物拆除，並將所占用
之土地面積二五平方公尺騰空返還原告。
被告Ｂ○○、巳○○應將附圖一編號一、二所示，面積分別為一
二一平方公尺、三六平方公尺之地上物拆除，並將所占用之土地
面積合計一五七平方公尺騰空返還原告。
被告Ｂ○○應將附圖一編號三所示之地上物拆除，並將所占用之
土地面積十一平方公尺騰空返還原告。
被告Ａ○○應將附圖一編號七０所示之地上物拆除，並將所占用
之土地面積三七平方公尺騰空返還原告。
被告午○○應將附圖一編號六三、六四、六五所示，面積分別為
十一平方公尺、八四平方公尺、十六平方公尺之地上物拆除，並
將所占用之土地面積合計一一一平方公尺騰空返還原告。
被告乙○○應將附圖一編號三六、三七、三八所示，面積分別為
三五平方公尺、六九平方公尺、十四平方公尺之地上物拆除，並
將所占用之土地面積合計一一八平方公尺騰空返還原告。
被告子○○應將附圖一編號六六、六七所示，面積分別為九十平
方公尺、二十平方公尺之地上物拆除，並將所占用之土地面積合
計一一０平方公尺騰空返還原告。
被告黃○○應將附圖一編號六０、六一所示，面積分別為七二平
方公尺、三四平方公尺之地上物拆除，並將所占用之土地面積合
計一０六平方公尺騰空返還原告。
被告地○○應將附圖一編號二二、二三、二四、六二、六九所示
，面積分別為九七平方公尺、八四平方公尺、八九平方公尺、十
八平方公尺、二平方公尺之地上物拆除，並將所占用之土地面積
合計二九０平方公尺騰空返還原告。
被告Ｇ○○應將附圖一編號三二、三三、三四、三五所示，面積
分別為四四平方公尺、十二平方公尺、一一０平方公尺、二十平
方公尺之地上物拆除，並將所占用之土地面積合計一八六平方公
尺騰空返還原告。
被告ｍ○○應將附圖一編號九、十、十一所示，面積分別為七六
平方公尺、四一平方公尺、十五平方公尺之地上物拆除，並將所
占用之土地面積合計一三二平方公尺騰空返還原告。
被告Ｉ○○○應將附圖一編號四九、五０、五一所示，面積分別
為九平方公尺、七一平方公尺、十五平方公尺之地上物拆除，並
將所占用之土地面積合計九五平方公尺騰空返還原告。
被告壬○○應將附圖一編號五四、五五所示，面積分別為五九平
方公尺、三一平方公尺之地上物拆除，並將所占用之土地面積合
計九０平方公尺騰空返還原告。
被告Ｅ○○應將附圖一編號五二所示之地上物拆除，並將所占用
之土地面積八二平方公尺騰空返還原告。
被告申○○應將附圖一編號四六、七五所示，面積分別為六七平
方公尺、二七平方公尺之地上物拆除，並將所占用之土地面積合
計九四平方公尺騰空返還原告。
被告ｘ○○、甲甲○、甲乙○、潘海萍、甲丁○、ｙ○○、ｚ○○、甲己○應將附圖一編號五八、五九所示，面積分別為一五三
平方公尺、六平方公尺之地上物拆除，並將所占用之土地面積一
五九平方公尺騰空返還原告。
被告Ｒ○○、Ｓ○○、Ｖ○○、Ｕ○○、Ｔ○○應將附圖一編號
二一、二六、二七、二八所示，面積分別為二九平方公尺、七七
平方公尺、七八平方公尺、八三平方公尺之地上物拆除，並將所
占用之土地面積合計二六七平方公尺騰空返還原告。
被告Ｆ○○應將附圖一編號七一、七二、七七所示，面積分別為
六三平方公尺、三六平方公尺、六二平方公尺之地上物拆除，並
將所占用之土地面積合計一六一平方公尺騰空返還原告。
被告甲○○應將附圖一編號五六、五七、七六所示，面積分別為
一０四平方公尺、十四平方公尺、二八平方公尺之地上物拆除，
並將所占用之土地面積合計一四六平方公尺騰空返還原告。
被告ｄ○○○、Ｌ○○應將附圖一編號二九、三０、三一所示，
面積分別為三八平方公尺、四一平方公尺、四二平方公尺之地上
物拆除，並將占用之土地面積合計一二一平方公尺騰空返還原告
。
被告宇○○、ｖ○○○、ｗ○○、ｓ○○、ｔ○○、ｕ○○應將
附圖一編號十九、二０所示，面積四二平方公尺、十六平方公尺
之地上物拆除，並將所占用之土地面積合計五八平方公尺騰空返
還原告。
被告辰○○應將附圖一編號十二、十三、十四所示，面積二八平
方公尺、三平方公尺、五九平方公尺之地上物拆除，並將所占用
之土地面積合計九十平方公尺騰空返還原告。
被告Ｄ○○應將附圖一編號四八所示之地上物拆除，並將所占用
之土地面積六五平方公尺騰空返還原告。
被告癸○○應將附圖一編號十七所示之地上物拆除，並將所占用
之土地面積六三平方公尺騰空返還原告。
被告己○應將附圖一編號四、七、八所示，面積分別為三六平方
公尺、五四平方公尺、四一平方公尺之地上物拆除，並將所占用
之土地面積合計一三一平方公尺騰空返還原告。
被告ｎ○○○、ｊ○○、ｌ○○、ｋ○○、ｒ○○、ｏ○○應將
附圖一編號七三、七四所示，面積分別為一三九平方公尺、五九
平方公尺之地上物拆除，並將所占用之土地面積合計一九八平方
公尺騰空返還原告。
被告酉○○應將附圖一編號四０、四一所示，面積分別為八七平
方公尺、十八平方公尺之地上物拆除，並將所占用之土地面積合
計一０五平方公尺騰空返還原告。
被告ｂ○○、Ｚ○、ｐ○○○、ｑ○○○、ｃ○○○、ａ○○、
Ｗ○○、Ｘ○○、Ｙ○○應將附圖一編號十五、十六所示，面積
分別為一一九平方公尺、二八平方公尺之地上物拆除，並將所占
用之土地面積合計一四七平方公尺騰空返還原告。
被告亥○○應將附圖一編號四四所示之地上物拆除，並將所占用
之土地面積一二九平方公尺騰空返還原告。
被告辛○○應將附圖一編號五、六所示，面積四五平方公尺、十
七平方公尺之地上物拆除，並將所占用之土地面積六二平方公尺
騰空返還原告。
被告卯○○應將附圖一編號三九所示之地上物拆除，並將所占用
之土地面積七三平方公尺騰空返還原告。
被告Ｑ○○○、Ｍ○○、Ｎ○○、Ｏ○○、Ｐ○○應將附圖一編
號五三所示之地上物拆除，並將所占用之土地面積六十平方公尺
騰空返還原告。
原告其餘之訴駁回。
訴訟費用由被告各按未○○百分之一、天○○百分之三、Ｃ○○
百分之三、戌○○百分之一、巳○○百分之四、Ｂ○○百分之四
、Ａ○○百分之一、午○○百分之三、乙○○百分之三、子○○
百分之三、黃○○百分之三、地○○百分之七、Ｇ○○百分之五
、ｍ○○百分之三、Ｉ○○○百分之二、壬○○百分之一、Ｅ○○百分之一、申○○百分之一、Ｆ○○百分之四、甲○○百分之
四、宇○○二百分之一、辰○○百分之二、Ｄ○○百分之一、癸○○百分之一、己○百分之三、酉○○百分之三、亥○○百分之
三、辛○○百分之一、卯○○百分之一之比例負擔，由被告ｖ○○○、ｗ○○、ｓ○○、ｔ○○、ｕ○○連帶負擔二百分之一；
被告ｂ○○、Ｚ○、ｐ○○○、ｑ○○○連帶負擔百分之二；被
告ｃ○○○、ａ○○、Ｗ○○、Ｘ○○、Ｙ○○連帶負擔百分之
二；被告ｘ○○、甲甲○、甲乙○、甲丙○、甲丁○、ｙ○○、
ｚ○○、甲己○連帶負擔百分之四；被告Ｒ○○、Ｓ○○、Ｖ○○、Ｕ○○、Ｔ○○連帶負擔百分之七；被告ｄ○○○、Ｌ○○
連帶負擔百分之三；被告ｎ○○○、ｊ○○、ｌ○○、ｋ○○、
ｒ○○、ｏ○○連帶負擔百分之五；被告Ｑ○○○、Ｍ○○、Ｎ
○○、Ｏ○○、Ｐ○○連帶負擔百分之一。其餘由原告負擔。
本判決第一項於原告為被告未○○提供新臺幣捌萬元為擔保後，
得假執行；惟被告未○○於假執行程序實施前，為原告提供新臺
幣貳拾壹萬壹仟伍佰元為擔保後，得免為假執行。
本判決第二項於原告為被告天○○、Ｃ○○提供新臺幣拾玖萬元
為擔保後，得假執行；惟被告天○○、Ｃ○○於假執行程序實施
前，為原告提供新臺幣伍拾陸萬貳仟伍佰元為擔保後，得免為假
執行。
本判決第三項於原告為被告Ｃ○○提供新臺幣貳萬元為擔保後，
得假執行；惟被告Ｃ○○於假執行程序實施前，為原告提供新臺
幣伍萬捌仟伍佰元為擔保後，得免為假執行。
本判決第四項於原告為被告戌○○提供新臺幣肆萬元為擔保後，
得假執行；惟被告戌○○於假執行程序實施前，為原告提供新臺
幣拾壹萬貳仟伍百元為擔保後，得免為假執行。
本判決第五項於原告為被告Ｂ○○、巳○○提供新臺幣貳拾肆萬
元為擔保後，得為假執行；惟被告Ｂ○○、巳○○於假執行程序
實施前，為原告提供新臺幣柒拾萬陸仟伍佰元為擔保後，得免為
假執行。
本判決第六項於原告為被告Ｂ○○提供新臺幣貳萬元為擔保後，
得為假執行；惟被告Ｂ○○於假執行程序實施前，為原告提供新
臺幣肆萬玖仟伍佰元為擔保後，得免為假執行。
本判決第七項於原告為被告Ａ○○提供新臺幣陸萬元為擔保後，
得為假執行；惟被告Ａ○○於假執行程序實施前，為原告提供新
臺幣拾陸萬陸仟伍佰元為擔保後，得免為假執行。
本判決第八項於原告為被告午○○提供新臺幣拾柒萬元為擔保後
，得為假執行；惟被告午○○於假執行程序實施前，為原告提供
新臺幣肆拾玖萬玖仟伍佰元為擔保後，得免為假執行。
本判決第九項於原告為被告乙○○提供新臺幣拾捌萬元為擔保後
，得為假執行；惟被告乙○○於假執行程序實施前，為原告提供
新臺幣伍拾參萬壹仟元為擔保後，得免為假執行。
本判決第十項於原告為被告子○○提供新臺幣拾柒萬元為擔保後
，得為假執行；惟被告子○○於假執行程序實施前，為原告提供
新臺幣肆拾玖萬伍仟元為擔保後，得免為假執行。
本判決第十一項於原告為被告黃○○提供新臺幣拾陸萬元為擔保
後，得為假執行；惟被告黃○○於假執行程序實施前，為原告提
供新臺幣肆拾柒萬柒仟元為擔保後，得免為假執行。
本判決第十二項於原告為被告地○○提供新臺幣肆拾肆萬元為擔
保後，得為假執行；惟被告地○○於假執行程序實施前，為原告
提供新臺幣壹摿參拾萬伍仟元為擔保後，得免為假執行。
本判決第十三項於原告為被告Ｇ○○提供新臺幣貳拾捌萬元為擔
保後，得為假執行；惟被告Ｇ○○於假執行程序實施前，為原告
提供新臺幣捌拾參萬柒仟元為擔保後，得免為假執行。
本判決第十四項於原告為被告ｍ○○提供新臺幣貳拾萬元為擔保
後，得為假執行；惟被告ｍ○○於假執行程序實施前，為原告提
供新臺幣伍拾玖萬肆仟元為擔保後，得免為假執行。
本判決第十五項於原告為被告Ｉ○○○提供新臺幣拾伍萬元為擔
保後，得為假執行；惟被告Ｉ○○○於假執行程序實施前，為原
告提供新臺幣肆拾貳萬柒仟伍佰元為擔保後，得免為假執行。
本判決第十六項於原告為被告壬○○提供新臺幣拾肆萬元為擔保
後，得為假執行；惟被告壬○○於假執行程序實施前，為原告提
供新臺幣肆拾萬伍千元為擔保後，得免為假執行。
本判決第十七項於原告為被告Ｅ○○提供新臺幣拾參萬元為擔保
後，得為假執行；惟被告Ｅ○○於假執行程序實施前，為原告提
供新臺幣參拾陸萬玖仟元為擔保後，得免為假執行。
本判決第十八項於原告為被告申○○提供新臺幣拾伍萬元為擔保
後，得為假執行；惟被告申○○於假執行程序實施前，為原告提
供新臺幣肆拾貳萬參仟元為擔保後，得免為假執行。
本判決第十九項於原告為被告ｘ○○、甲甲○、甲乙○、潘海萍
、甲丁○、ｙ○○、ｚ○○、甲己○提供新臺幣貳拾肆萬元為擔
保後，得為假執行；惟被告ｘ○○、甲甲○、甲乙○、潘海萍、
甲丁○、ｙ○○、ｚ○○、甲己○於假執行程序實施前，為原告
提供新臺幣柒拾壹萬伍仟伍佰元為擔保後，得免為假執行。
本判決第二十項於原告為被告Ｒ○○、Ｓ○○、Ｖ○○、Ｕ○○
、Ｔ○○提供新臺幣肆拾壹萬元為擔保後，得為假執行；惟被告
Ｒ○○、Ｓ○○、Ｖ○○、Ｕ○○、Ｔ○○於假執行程序實施前
，為原告提供新臺幣壹佰貳拾萬壹仟伍佰元為擔保後，得免為假
執行。
本判決第二一項於原告為被告Ｆ○○提供新臺幣貳拾伍萬元為擔
保後，得為假執行；惟被告Ｆ○○於假執行程序實施前，為原告
提供新臺幣柒拾貳萬肆仟伍佰元為擔保後，得免為假執行。
本判決第二二項於原告為被告甲○○提供新臺幣貳拾貳萬元為擔
保後，得為假執行；惟被告甲○○於假執行程序實施前，為原告
提供新臺幣陸拾伍萬柒仟元為擔保後，得免為假執行。
本判決第二三項於原告為被告ｄ○○○、Ｌ○○提供新臺幣拾玖
萬元為擔保後，得為假執行；惟被告ｄ○○○、Ｌ○○於假執行
程序實施前，為原告提供新臺幣伍拾肆萬肆仟伍佰元為擔保後，
得免為假執行。
本判決第二四項於原告為被告宇○○、ｖ○○○、ｗ○○、ｓ○○、ｔ○○、ｕ○○提供新臺幣玖萬元為擔保後，得為假執行；
惟被告宇○○、ｖ○○○、ｗ○○、ｓ○○、ｔ○○、ｕ○○於
假執行程序實施前，為原告提供新臺幣貳拾陸萬壹仟元為擔保後
，得免為假執行。
本判決第二五項於原告為被告辰○○提供新臺幣拾肆萬元為擔保
後，得為假執行；惟被告辰○○於假執行程序實施前，為原告提
供新臺幣肆拾萬伍仟元為擔保後，得免為假執行。
本判決第二六項於原告為被告Ｄ○○提供新臺幣拾萬元為擔保後
，得為假執行；惟被告Ｄ○○於假執行程序實施前，為原告提供
新臺幣貳拾玖萬貳仟伍佰元為擔保後，得免為假執行。
本判決第二七項於原告為被告癸○○提供新臺幣拾萬元為擔保後
，得為假執行；惟被告癸○○於假執行程序實施前，為原告提供
新臺幣貳拾捌萬參仟伍佰元為擔保後，得免為假執行。
本判決第二八項於原告為被告己○提供新臺幣貳拾萬元為擔保後
，得為假執行；惟被告己○於假執行程序實施前，為原告提供新
臺幣伍拾捌萬玖仟伍佰元為擔保後，得免為假執行。
本判決第二九項於原告為被告ｎ○○○、ｊ○○、ｌ○○、ｋ○○、ｒ○○、ｏ○○提供新臺幣參拾萬元為擔保後，得為假執行
；惟被告ｎ○○○、ｊ○○、ｌ○○、ｋ○○、ｒ○○、ｏ○○
於假執行程序實施前，為原告提供新臺幣捌拾玖萬壹仟元為擔保
後，得免為假執行。
本判決第三十項於原告為被告酉○○提供新臺幣拾陸萬元為擔保
後，得為假執行；惟被告酉○○於假執行程序實施前，為原告提
供新臺幣肆拾柒萬貳仟伍佰元為擔保後，得免為假執行。
本判決第三一項於原告為被告ｂ○○、Ｚ○、ｐ○○○、ｑ○○○、ｃ○○○、ａ○○、Ｗ○○、Ｘ○○、Ｙ○○提供新臺幣貳
拾參萬元為擔保後，得為假執行；惟被告ｂ○○、Ｚ○、ｐ○○○、ｑ○○○、ｃ○○○、ａ○○、Ｗ○○、Ｘ○○、Ｙ○○於
假執行程序實施前，為原告提供新臺幣陸拾陸萬壹仟伍佰元為擔
保後，得免為假執行。
本判決第三二項於原告為被告亥○○提供新臺幣貳拾萬元為擔保
後，得為假執行；惟被告亥○○於假執行程序實施前，為原告提
供新臺幣伍拾捌萬零伍佰元為擔保後，得免為假執行。
本判決第三三項於原告為被告辛○○提供新臺幣拾萬元為擔保後
，得為假執行；惟被告辛○○於假執行程序實施前，為原告提供
新臺幣貳拾柒萬玖仟元為擔保後，得免為假執行。
本判決第三四項於原告為被告卯○○提供新臺幣拾壹萬元為擔保
後，得為假執行；惟被告卯○○於假執行程序實施前，為原告提
供新臺幣參拾貳萬捌仟伍佰元為擔保後，得免為假執行。
本判決第三五項於原告為被告Ｑ○○○、Ｍ○○、Ｎ○○、Ｏ○○、Ｐ○○提供新臺幣玖萬元為擔保後，得為假執行；惟被告Ｑ
○○○、Ｍ○○、Ｎ○○、Ｏ○○、Ｐ○○於假執行程序實施前
，為原告提供新臺幣貳拾柒萬元為擔保後，得免為假執行。
原告其餘假執行之聲請駁回。
    事實及理由
壹、程序部分
一、按「訴訟繫屬中為訴訟標的之法律關係，雖移轉於第三人，
    於訴訟無影響。但第三人如經兩造同意，得聲請代當事人承
    當訴訟。」「前項但書情形，僅他造不同意者，移轉之當事
    人或第三人得聲請法院以裁定許第三人承當訴訟。」民事訴
    訟法第254 條第1 項、第2 項分別定有明文。經查，本件系
    爭坐落於高雄縣大社鄉○○○段第125 地號土地（下稱系爭
    土地）原為陳振利祭祀公業所有，經陳振利祭祀公業於民國
    95年2 月10日訴請被告拆屋還地，其於訴訟程序繫屬中，以
    買賣為原因，於95年6 月21日將系爭土地移轉登記予ｈ○○
    單獨所有，有土地登記謄本2 份在卷可稽（見本院卷(一)第6
    頁、本院卷(二)第139 頁），ｈ○○復於取得兩造同意後，依
    民事訴訟法第254 條第1 項但書規定聲請代陳振利祭祀公業
    承當訴訟（見本院卷(二)第135 頁、卷(四)第120 至121 頁），
    合先敘明。
二、訴狀送達後，原告不得將原訴變更或追加他訴，但經被告同
    意者、不甚礙被告之防禦及訴訟之終結者，不在此限，民事
    訴訟法第255 條第1 項第1 款、第7 款定有明文。經查：被
    告Ｒ○○、Ｓ○○、Ｖ○○、Ｕ○○、Ｔ○○等人為庚○○
    之配偶、子女，其於87年11月1 日庚○○死亡後，因繼承關
    係而公同共有庚○○所遺如附圖一編號21、26、27、28所示
    之地上物；被告ｄ○○○、Ｌ○○為丁○○之子女，其於89
    年12月7 日丁○○死亡後，因繼承關係而公同共有丁○○所
    遺如附圖一編號29、30、31所示之地上物；被告ｃ○○○、
    ａ○○、Ｗ○○、Ｘ○○、Ｙ○○為寅○○之配偶、子女，
    其於94年2 月28日寅○○死亡後，因繼承關係而公同共有寅
    ○○所遺如附圖一編號15、16所示之地上物；被告Ｑ○○○
    、Ｍ○○、Ｎ○○、Ｏ○○、Ｐ○○為戊○○之配偶、子女
    ，其於88年3 月7 日戊○○死亡後，因繼承關係而公同共有
    戊○○所遺如附圖一編號53所示之地上物，有各該繼承系統
    表、戶籍謄本在卷可按（見本院卷(一)第97頁、第142 至149
    頁、第100 頁、第150 至15 6頁、第109 頁、第166 至174
    頁、第114 頁、第175 至18 3頁）。又被告ｎ○○○、ｊ○○、ｌ○○、ｋ○○、ｒ○○為宙○○與ｉ○○所生之子女
    ；被告ｏ○○為ｉ○○之子女，宙○○於90年4 月6 日死亡
    後，其配偶ｉ○○亦於94年11月21日死亡，有繼承系統表、
    戶籍謄本在卷可憑（見本院卷(一)第107 頁、卷(三)第30 7頁、
    第269 頁、第308 至314 頁、第315 頁），其均因繼承關係
    而公同共有宙○○、ｉ○○所遺如附圖一編號73、74所示之
    地上物。原告於起訴後查悉上情，對起訴前已死亡之庚○○
    、丁○○、寅○○、戊○○、宙○○、ｉ○○等人撤回起訴
    ，並追加其繼承人為被告（見本院卷(二)第43頁、卷(三)第305
    頁），核其所為訴之追加，經被告同意，且不甚礙被告之防
    禦及訴之終結，揆諸前揭規定，應予准許。
三、按當事人死亡者，訴訟程序在有繼承人、遺產管理人或其他
    依法令應續行訴訟之人承受其訴訟以前當然停止。又民事訴
    訟法第168 條至第172 條規定之承受訴訟人，於得為承受時
    ，應即為承受之聲明；如當事人不聲明承受訴訟時，法院亦
    得依職權以裁定命其續行訴訟，民事訴訟法第168 條、第17
    5 條、第178 條定有明文。查訴外人丙○○在起訴後，於96
    年1 月2 日死亡，經本院於96年12月31日裁定由其繼承人即
    其子女ｍ○○承受訴訟；訴外人丑○○在起訴後，於96 年5
    月28日亡故，經本院於97年3 月14日裁定由其繼承人即其兄
    弟姐妹ｂ○○、Ｚ○、ｐ○○○、ｑ○○○承受訴訟；訴外
    人Ｋ○○在本件起訴後，於97年6 月20日亡故，經本院於97
    年7 月21日裁定由其繼承人即其配偶ｖ○○○、子女ｗ○○
    、ｓ○○、ｔ○○、ｕ○○承受訴訟，有各該戶籍謄本、繼
    承系統表、民事裁定附卷可稽（見本院卷(三)第260 至265 頁
    、第287 頁、第316 至334 頁、卷(四)第3 頁、第144 至150
    頁、第153 頁）。又訴外人Ｊ○○在起訴後，於97年1 月17
    日死亡，經其繼承人即配偶ｘ○○、子女甲甲○、甲乙○、
    甲丙○、甲丁○、ｙ○○、孫子女（即Ｊ○○之長子潘金富
    之代位繼承人）ｚ○○、甲己○聲明承受訴訟，有戶籍謄本
    、繼承系統表、聲明承受訴訟書狀在卷可憑（見本院卷(四)第
    371 至378 頁、第368 頁、第362 頁），揆諸前揭規定，應
    予准許。
四、被告地○○及其管理人Ｈ○○業經主管機關高雄縣政府登記
    在案，有高雄縣寺廟登記表在卷可稽（見本院卷(一)第117 頁
    ），其依監督寺廟條例第6條第1項規定有權利能力。
五、被告Ｑ○○○、Ｍ○○、Ｎ○○、Ｏ○○、Ｐ○○、ｔ○○
    、玄○○經合法通知，未於最後言詞辯論期日到場，核無民
    事訴訟法第386 條各款之情形，應依原告之聲請，由其一造
    辯論判決。
貳、實體部分
一、原告主張：系爭土地（地目建，面積10,135平方公尺）原為
    陳振利祭祀公業所有，嗣於95年6 月21日售予原告，並於95
    年8 月7 日完成所有權移轉登記。詎被告未經原告同意，無
    合法之正當權源，擅自於系爭土地上起造如附圖一所示之各
    該地上物，無權占用如附圖一及其中附表所示面積之土地，
    屢經催告返還，均無結果，為此爰依民法第767 條規定，提
    起本件訴訟等情。並聲明：除被告未○○應騰空返還所占用
    之土地132 平方公尺、被告地○○應騰空返還所占用之土地
    306 平方公尺、被告辰○○應騰空返還所占用之土地97平方
    公尺、被告己○應騰空返還所占用之土地134 平方公尺及被
    告玄○○應將附圖二編號18所示之地上物拆除，並將所占用
    之土地面積46平方公尺騰空返還予原告，暨供擔保金額部分
    外，其餘如主文所示。
二、被告未○○、天○○、Ｃ○○、戌○○、Ｂ○○、Ａ○○、
    午○○、乙○○、子○○、黃○○、地○○、Ｇ○○、Ｉ○○○、巳○○、壬○○、Ｅ○○、申○○、甲己○、ｚ○○
    、甲丁○、ｙ○○、甲丙○、甲乙○、甲甲○、ｘ○○、Ｒ
    ○○、Ｓ○○、Ｕ○○、Ｖ○○、Ｔ○○、Ｆ○○、甲○○
    、Ｌ○○、ｄ○○○、宇○○、辰○○、Ｄ○○、癸○○、
    己○、ｎ○○○、ｊ○○、ｌ○○、ｋ○○、酉○○、ｃ○○○、ａ○○、Ｗ○○、Ｘ○○、Ｙ○○、亥○○、辛○○
    、卯○○、ｂ○○、Ｚ○、ｍ○○、ｐ○○○、ｑ○○○、
    ｒ○○、ｏ○○（下稱被告未○○等59人）則以：其祖先自
    日據時代起即因租賃而占有系爭土地，並曾繳納租金予陳振
    利祭祀公業，詎陳振利祭祀公業於87年間竟拒收租金，其亦
    已依法辦理提存，經本院以87年度存字第3597號提存事件受
    理在案，陳振利祭祀公業前於本院88年度鳳簡字第195 號給
    付不當得利事件中，亦自認確有收租之情事，益徵兩造間有
    租賃關係存在，退而言之，陳振利祭祀公業既同意將系爭土
    地供其無償建屋居住，則其與陳振利祭祀公業間亦有使用借
    貸關係存在，而有權占有系爭土地等語置辯。被告ｖ○○○
    、ｗ○○、ｓ○○、ｕ○○則以：對原告拆屋還地之請求無
    意見，惟應先處理仍置放於屋內之神主牌位等語置辯。上述
    被告均聲明：(一)原告之訴駁回。(二)如受不利判決，願供擔保
    請准宣告免為假執行。
三、被告Ｑ○○○、Ｍ○○、Ｎ○○、Ｏ○○、Ｐ○○、ｔ○○
    、玄○○經合法通知未於最後言詞辯論期日到庭，其中被告
    玄○○前於本院言詞辯論期日則以：其占有系爭土地有繳納
    地租，倘原告願以新台幣（下同）3 萬元補償其因地上物拆
    除所受之損失，即同意拆屋還地等語置辯，其餘被告則未以
    言詞或提出書狀作何聲明或陳述。
四、本件兩造不爭執事項如下：
  (一)系爭土地原為陳振利祭祀公業所有，於95年8 月7 日因買賣
    移轉所有權登記予原告ｈ○○。
  (二)系爭土地上之地上物佔用現狀如附圖一所示，各該地上物之
    面積如附圖二所示。
  (三)系爭土地之公告現值為每平方公尺4,500 元，申報地價為每
    平方公尺520 元（見本院卷(一)第6 頁）。
  (四)各該地上物之使用人及建物面積如下，各該被告對其使用之
    地上物均有事實上處分權：
  1.被告未○○使用附圖二編號68所示之地上物，該地上建物面
    積為132 平方公尺。
  2.被告天○○、Ｃ○○共同使用附圖一編號42、45所示之地上
    物，面積合計125 平方公尺。
  3.被告Ｃ○○使用附圖一編號43所示之地上物，面積13平方公
    尺。
  4.被告戌○○使用附圖一編號47所示之地上物，面積25平方公
    尺。
  5.被告Ｂ○○、巳○○共同使用附圖一編號1 、2 所示之地上
    物，面積合計157 平方公尺。
  6.被告Ｂ○○使用附圖一編號3 所示之地上物，面積11平方公
    尺。
  7.被告Ａ○○使用附圖一編號70所示之地上物，面積37平方公
    尺。
  8.被告午○○使用附圖一編號63、64、65所示之地上物，面積
    合計111 平方公尺。
  9.被告乙○○使用附圖一編號36、37、38所示之地上物，面積
    合計118平方公尺。
  10.被告子○○使用附圖一編號66、67所示之地上物，面積合計
    110 平方公尺。
  11.被告黃○○使用附圖一編號60、61所示之地上物，面積合計
    106 平方公尺。
  12.被告嘉誠村地○○管理委員會使用附圖一編號22、23、24、
    62、69所示之地上物，面積合計290 平方公尺（原附圖二編
    號25所示建物業經拆除而不存在）。
  13.被告Ｇ○○使用附圖一編號32、33、34、35所示之地上物，
    面積合計186 平方公尺。
  14.被告ｍ○○使用附圖一編號9 、10、11所示之地上物，面積
    合計132 平方公尺。
  15.被告Ｉ○○○使用附圖一編號49、50、51所示之地上物，面
    積合計95平方公尺。
  16.被告壬○○使用附圖一編號54、55所示之地上物，面積合計
    90平方公尺。
  17.被告Ｅ○○使用附圖一編號52所示之地上物，面積82平方公
    尺。
  18.被告申○○使用附圖一編號46、75所示之地上物，面積合計
    94平方公尺。
  19.被告ｘ○○、甲甲○、甲乙○、甲丙○、甲丁○、ｙ○○、
    ｚ○○、甲己○公同共有附圖一編號58、59所示之地上物，
    面積合計159 平方公尺。
  20.被告Ｒ○○、Ｓ○○、Ｖ○○、Ｕ○○、Ｔ○○公同共有附
    圖一編號21、26、27、28所示之地上物，面積合計267 平方
    公尺。
  被告Ｆ○○使用附圖一編號71、72、77所示之地上物，面積
    合計161 平方公尺。
  被告甲○○使用附圖一編號56、57、76所示之地上物，面積
    合計146平方公尺。
  被告ｄ○○○、Ｌ○○公同共有附圖一編號29、30、31所示
    之地上物，面積121 平方公尺。
  被告宇○○、ｖ○○○、ｗ○○、ｓ○○、ｔ○○、ｕ○○
    共同使用附圖一編號19、20所示之地上物，面積合計58平方
    公尺。
  被告辰○○使用附圖二編號12、13、14所示之地上物，建物
    面積分別為31平方公尺、7 平方公尺、59平方公尺，合計97
    平方公尺）。
  被告Ｄ○○使用附圖一編號48所示之地上物，面積65平方公
    尺。
  被告癸○○使用附圖一編號17所示之地上物，面積63平方公
    尺。
  被告己○使用附圖二編號4 、7 、8 所示之地上物，建物面
    積分別為39平方公尺、54平方公尺、41平方公尺，合計134
    平方公尺。
  被告ｎ○○○、ｊ○○、ｌ○○、ｋ○○、ｒ○○、ｏ○○
    共同使用附圖一編號73、74所示之地上物，面積合計198 平
    方公尺。
  被告酉○○使用附圖一編號40、41所示之地上物，面積合計
    105 平方公尺。
  被告ｂ○○、Ｚ○、ｐ○○○、ｑ○○○、ｃ○○○、ａ○○、Ｗ○○、Ｘ○○、Ｙ○○共同使用附圖一編號15、16所
    示之地上物，面積合計147 平方公尺。
  被告亥○○使用附圖一編號44所示之地上物，面積129 平方
    公尺。
  被告辛○○使用附圖一編號5 、6 所示之地上物，面積62平
    方公尺。
  被告卯○○使用附圖一編號39所示之地上物，面積73平方公
    尺。
  被告Ｑ○○○、Ｍ○○、Ｎ○○、Ｏ○○、Ｐ○○共同使用
    附圖一編號53所示之地上物，面積60平方公尺。
  被告玄○○原使用附圖二編號18所示之地上物，面積46平方
    公尺，惟該地上建物現已不存在（見附圖一說明(三)）。
五、本件爭點為：(一)被告使用系爭土地有無正當權源？被告與原
    所有權人陳振利祭祀公業間，就系爭土地有無租賃或使用借
    貸之法律關係存在？(二)原告依民法第767 條物上請求權訴請
    被告拆屋還地有無理由？若有，各該被告應返還之土地面積
    各為若干？茲分述如下：
  (一)被告使用系爭土地有無正當權源？被告與系爭土地之原所有
    權人陳振利祭祀公業間，就系爭土地有無租賃或使用借貸之
    法律關係存在？
  1.按當事人主張有利於己之事實者，就其事實有舉證之責任。
    民事訴訟法第277 條前段定有明文。本件被告辯稱其與原告
    之前手即系爭土地之原所有權人陳振利祭祀公業間有租賃關
    係存在，且對外已表彰占有土地之事實，為原告所明知，其
    非無權占有等語，惟原告否認之，揆諸前引規定，自應由被
    告就其有權占有系爭土地乙節，負舉證之責。
  2.被告固辯稱其與陳振利祭祀公業就系爭土地有租賃關係存在
    。經查：
  (1)被告占用系爭土地如附圖一中附表所示之面積合計為3,864
    平方公尺，系爭土地之申報地價為每平方公尺520 元，依土
    地法第97條第1 項規定，城市地方房屋租金，以不超過土地
    及其建物申報總價年息10% 為限，是依前開規定計算，被告
    使用系爭土地相當於租金之對價約為每年200,928 元（即52
    0 ×3864×10% ＝200,928） ，惟據證人ｆ○○證稱：其於
    擔任陳振利祭祀公業管理人期間曾向被告收取3 至4 萬元不
    等之地價稅補貼費等語（見本院卷(四)第24頁），證人ｇ○○
    證稱：其輪祀期間曾向被告收取祭祀補貼費約7 千元等語（
    見本院卷(四)第22頁），再佐以被告提出，原告不爭執其真正
    之收據記載：ｇ○○曾於84年10月8 日、86年12月13日各向
    被告收取12,000元；訴外人即陳振利祭祀公業派下員ｅ○○
    曾於85年3 月22日向被告收取12,000元等情（見本院卷(一)第
    64 至68 頁），合計陳振利祭祀公業於被告占用系爭土地期
    間向其收取之補貼費用約為每年52,000元（即40,000+12,00
    0 ＝52 ,000） ，核與前揭系爭土地之使用對價顯不相當，
    自不得僅憑被告曾為陳振利祭祀公業支付部分地價稅或支出
    部分祭祀費用，即認被告與陳振利祭祀公業間就系爭土地有
    租賃關係存在。被告壬○○固辯稱：訴外人潘順來曾協助祭
    祀公業收取租金，潘順來去世後即由其協助祭祀公業收取租
    金逾10次，租金係每年收1 次，原來是6,000 元，後來漲價
    為12,000元，…嗣祭祀公業有管理人時，管理人表示其繳納
    之金錢不足以支付地價稅，而要求調高等語（見本院卷(四)第
    118 頁、第119 頁），並提出由ｇ○○、ｅ○○所簽立，上
    載「茲收到嘉誠土地租金」等字樣之收據為憑，惟證人ｇ○○證稱：其並不知道陳振利祭祀公業之土地是否曾出租他人
    …，其乃應協助向被告收款之人（即被告壬○○）之要求，
    才在收據上寫下「租金」之字眼等語（見本院卷(四)第21頁、
    第22頁），證人ｆ○○則證稱：其向被告收取地價稅補貼費
    時，並未向被告提及交付補貼費後祭祀公業可承諾不將被告
    驅離系爭土地等語（見本院卷(四)第25頁），被告壬○○亦自
    承：其祖先並未表示倘其拒絕給付祭祀補貼費予祭祀公業，
    即無法繼續居住在系爭土地上等語（見本院卷(四)第119 頁）
    ，益徵被告每年給付陳振利祭祀公業之祭祀補貼費及地價稅
    補貼費與其使用系爭土地間並無對價性。
  (2)按祭祀公業為派下員公同共有祀產之總稱，有關祭祀公業財
    產之處分，除依公同關係所由規定之法律或契約另有約定者
    外，應得全體公同共有人之同意為之，此觀民法第828 條規
    定自明。又所謂租賃，須物之出租人與承租人對租賃物及租
    金有具體而確定之意思表示一致，始能成立，民法第421 條
    第1 項亦有明定。據證人即陳振利祭祀公業派下員ｇ○○證
    稱：陳振利祭祀公業並未召集派下員大會決議將系爭土地出
    租或出借供被告使用等語（見本院卷(四)第22頁），證人即陳
    振利祭祀公業前任管理人ｆ○○則證稱：祭祀公業土地並未
    出租或出借供他人使用，…惟由輪祀之派下子孫自行向被告
    收取祭祀補貼費，…其擔保管理人期間除對被告提出不當得
    利訴訟外，並未將系爭土地出租予被告使用等語（見本院卷
    (四)第24頁），足見陳振利祭祀公業之全體派下員未曾決議將
    系爭土地出租或出借被告，是以縱認該祭祀公業輪祀之派下
    員曾向被告收取祭祀補貼費，然其既非祭祀公業之對外意思
    表示機關，自不得以其前開收費行為遽認陳振利祭祀公業與
    被告間有何租賃之合意，而證人ｆ○○雖於其擔任陳振利祭
    祀公業管理人期間，曾自行向被告收取地價稅補貼費，惟祭
    祀公業全體派下員亦未決議被告得以地價稅補貼費代替租金
    ，復未授權ｆ○○與被告締結租約，自難認陳振利祭祀公業
    與被告就系爭土地有何租賃合意存在。
  (3)被告另辯稱：陳振利祭祀公業前任管理人ｆ○○曾於88年間
    以被告等人未付租金為由，向本院鳳山簡易庭提起返還不當
    得利之訴訟，並於該案審理中已自認陳振利祭祀公業與被告
    之間確有租賃關係存在等語。但查，前開事件經本院以88年
    度鳳簡字第195 號給付不當得利事件受理之，陳振利祭祀公
    業之訴訟代理人於該事件中並未自認該祭祀公業與被告間有
    何租賃關係存在，業經本院依職權調取該事件全卷卷證核閱
    屬實，並有卷附支付命令聲請狀1 份及88年2 月9 日調解程
    序筆錄、89年9 月26日勘驗筆錄各1 件可憑（見本院88年度
    鳳簡字第195 號卷，下稱88鳳簡195 號卷第3 頁背面、第13
    0 頁、第526 頁），雖陳振利祭祀公業之訴訟代理人在該事
    件審理中就法官詢問「被告是否有交租金」、「本件是否有
    與被告談租金問題」等事項時，曾答稱「被告所交的租金都
    不夠交稅金」等語（見88鳳簡195 號卷第186 頁、第269 頁
    ），惟上開應答詞彙既係針對法官之詢問用語所為，且與其
    起訴書狀載述被告無權占有系爭土地之事實有違，即難遽以
    上開偶一回應遽認陳振利祭祀公業已自認其與被告就系爭土
    地有租賃關係存在。
  (4)被告復辯稱：陳振利祭祀公業之前任管理人ｆ○○曾於86年
    間就系爭土地租賃紛爭，向高雄縣大社鄉調解委員會申請調
    解，足認其間有租賃關係存在云云。經查，陳振利祭祀公業
    前於85年11月間固曾為土地糾紛事件向高雄縣大社鄉調解委
    員會申請調解，嗣因雙方意見不一致而調解不成立，經高雄
    縣大社鄉調解委員會於86年2 月22日發給調解不成立證明書
    （見88鳳簡195 號卷第27 1頁），惟觀諸上開調解不成立證
    明書僅記載雙方係為土地糾紛事件申請調解，自無從執此推
    斷該祭祀公業在調解事件進行中有何承認雙方有租賃關係之
    情事存在，被告所辯尚乏證據證明，而不可採。
  (5)綜上，被告既未能舉證證明其與陳振利祭祀公業就系爭土地
    有何成立租賃契約之意思合致，即難認被告為系爭土地之承
    租人，被告辯稱其基於租賃關係而有權占有系爭土地云云，
    洵屬無據，容難採信。
  3.至於被告辯稱：其經取得陳振利祭祀公業同意，而占有使用
    系爭土地，其與陳振利祭祀公業間有使用借貸關係存在等語
    。按稱使用借貸者，乃謂當事人約定，一方以物，無償貸予
    他方使用，他方於使用後，返還其物之契約，民法第464 條
    定有明文。惟查，被告壬○○陳稱：其不清楚祖先究係向陳
    振利祭祀公業借地蓋屋或租地建屋等語（見本院卷(四)第120
    頁），而被告就其與陳振利祭祀公業雙方如何為使用借貸合
    致之意思表示，亦未舉證以實其說，其前開辯解亦無可採。
  (二)原告依民法第767 條物上請求權訴請被告拆屋還地有無理由
    ？若有，被告應返還之土地面積各為若干？
  1.按所有人對於無權占有或侵奪其所有物者，得請求返還之。
    對於妨害其所有權者，得請求除去之。有妨害其所有權之虞
    者，得請求防止之。民法第767 條定有明文。本件被告占有
    系爭土地並無合法權源，其占地建屋之行為係屬無權占有行
    為，業經本院審認如前，原告繼受陳振利祭祀公業為系爭土
    地之所有人，揆諸前引規定，原告自得請求除去被告妨害其
    所有權之行為，並將其無權占有之土地返還予原告。
  2.經查：
  (1)被告未○○占有使用如附圖二編號68所示之地上建物面積固
    為132 平方公尺，惟上開地上物占用系爭土地之面積僅如附
    圖一編號68所示47平方公尺，其餘則占用高雄縣大社鄉○○○段第126 地號土地，故原告訴請被告未○○拆除占用系爭
    土地之地上物47平方公尺為有理由，應予准許，逾上開部分
    之請求則無所據，應予駁回。
  (2)被告地○○原占有使用如附圖二編號22、23、24、25、62、
    69所示之地上物，面積合計306 平方公尺，惟附圖二編號25
    所示地上物於96年4 月11日複丈時已不存在（見附圖一說明
    (三)），則被告地○○無權占用系爭土地之面積僅如附圖一編
    號22、23、24、62、69所示97平方公尺、84平方公尺、89平
    方公尺、18平方公尺及2 平方公尺，合計290 平方公尺，故
    原告訴請被告地○○拆除如附圖一編號22、23、24、62、69
    所示之地上物，並騰空返還所占用之土地，面積合計290 平
    方公尺為有理由；逾上開部分之請求，係屬無據，應予駁回
    。
  (3)被告辰○○占有使用如附圖二編號12、13、14所示之地上物
    面積固分別為31平方公尺、7 平方公尺、59平方公尺（合計
    97平方公尺），惟其中附圖二編號12、13所示地上物占用系
    爭土地之面積則僅28平方公尺、3 平方公尺（見附圖一編號
    12、13所示面積），是以被告辰○○無權占用系爭土地之地
    上物面積應為90平方公尺。原告訴請被告辰○○拆除如附圖
    一編號12、13、14所示地上物，並騰空返還所占用之土地合
    計90平方公尺為有理由；逾上開部分之請求，則屬無據，應
    予駁回。
  (4)被告己○固占有使用如附圖二編號4 、7 、8 所示，面積各
    為39平方公尺、54平方公尺、41平方公尺（合計134 平方公
    尺）之地上物，惟其中附圖二編號4 所示地上物僅占用系爭
    土地面積36平方公尺（見附圖一編號4 所示面積），是以被
    告己○無權占用系爭土地之地上物面積應僅131 平方公尺。
    原告訴請被告己○拆除如附圖一編號4 、7 、8 所示，面積
    合計131 平方公尺之地上物，並騰空返還所占用之土地，係
    有理由；逾上開部分之請求，尚無所據，應予駁回。
  (5)被告玄○○原占有使用如附圖二編號18所示，面積46平方公
    尺之地上物，惟上開地上物於96年4 月11日複丈時已不存在
    （見附圖一說明(三)），復查無被告玄○○於本院言詞辯論終
    結時有何以其他方式占用系爭土地，足認被告玄○○並非系
    爭土地之占有人，原告主張被告玄○○無權占用如附圖二編
    號18所示之土地云云，核與事實不符，而不可採，其訴請被
    告玄○○拆除如附圖二編號18所示之地上物，並騰空返還所
    占用之土地，係無理由，應予駁回。
  (6)本判決主文第1 項至第35項所示地上物所占用之土地，乃除
    被告玄○○以外之其餘被告所無權占用，揆諸前引規定，原
    告自得請求被告玄○○以外之其餘被告除去各該地上物，並
    將其無權占用之土地返還原告。
六、綜上所述，原告以所有權人之地位，依民法第767 條前段、
    中段規定，請求除被告玄○○以外之其他被告拆除如主文第
    1 項至第35項所示之各該地上物後，將其無權占用之土地騰
    空返還原告係有理由，應予准許；其餘逾上開部分之請求為
    無理由，應予駁回。
七、本件原告與被告均陳明願供擔保，分別聲請宣告假執行及免
    為假執行，經核於法並無不合，爰分別酌定相當擔保金額准
    許之。至於原告敗訴部分，其假執行之聲請因失所附麗，應
    併駁回之。
據上論結，本件原告之訴為有理由，依民事訴訟法第385 條第1
項、第79條、第85條第1 項、第2 項、第390 條第2 項，第392
條第2 項，判決如主文。
中    華    民    國    97    年    9     月    18    日
                  民事第六庭  法  官  賴文姍
正本係照原本作成。
如不服本判決，應於送達後20日內，向本院提出上訴狀並表明上
訴理由，如於本判決宣示後送達前提起上訴者，應於判決送達後
10日內補提上訴理由書（須附繕本）。
中    華    民    國    97    年    9     月    18    日
                              書記官  林秀珍


司法院資訊處製作；財團法人民間司法改革基金會備份。
